【裁判字號】    91,訴,563
【裁判日期】    920106
【裁判案由】    違反槍砲彈藥刀械管制條例
【裁判全文】
臺灣嘉義地方法院刑事判決                          九十一年度訴字第五六三號
    公  訴  人  臺灣嘉義地方法院檢察署檢察官
    被      告  甲○○  男  三.
    選任辯護人  林彥百  律師
右列被告因違反槍砲彈藥刀械管制條例案件，經檢察官提起公訴（九十一年度偵字第
五九八五、七一四一號），本院判決如左：
    主  文
甲○○未經許可寄藏手槍，處有期徒刑伍年捌月，併科罰金新臺幣貳拾萬元，罰金如
易服勞役，以罰金總額與陸個月之日數比例折算。扣案之手槍壹把（槍枝管制編號：
0000000000號，含彈匣壹個）、子彈貳發均沒收。
    事  實
一、甲○○明知手槍、子彈分別屬於槍砲彈藥刀械管制條例所列管之槍砲、彈藥，未
    經許可，不得寄藏，竟於民國八十八年六、七月間某日，在嘉義縣新港鄉月潭村
    六鄰月眉潭二二四號之六住處，收受自稱「陳福來」真實姓名年籍不詳之成年男
    子未經許可所持有具有殺傷力之制式手槍一把（槍枝管制編號：0000000
    000號，含彈匣一個）、子彈九發（起訴書誤為十發），未經許可予以寄藏。
    於九十一年七月二日晚上，甲○○將前開槍彈取出，置入其使用之車牌號碼Ｙ７
    —４２１７號自用小客車內，先前往雲林縣口湖鄉某酒店消費，再轉往嘉義市○
    ○路一二一號風流酒店消費，翌日凌晨四時許，甲○○結帳時，因不滿風流酒店
    收費過高，竟頓萌恐嚇公眾之犯意，朝該酒店射擊子彈二發（起訴書誤為三發）
    ，並擊破玻璃，致生危害於公安（毀損部分未據告訴，妨害秩序部分未據起訴）
    ，隨即逃逸。嗣於九十一年（起訴書誤為九十年）八月三十日凌晨零時許，始為
    警在嘉義市○○路夏威夷汽車賓館內查獲，並於同日下午三時許由警帶同至嘉義
    市○○路鳥岫仔海釣場後方排水溝旁扣得前開手槍一把及制式子彈三發（於鑑定
    時業已試射用罄）、土造子彈四發（於鑑定時試射二發，尚餘二發）。
二、案經嘉義市警察局移送臺灣嘉義地方法院檢察署檢察官及該署檢察官自動檢舉偵
    查起訴。
    理  由
一、訊據被告甲○○對於右揭犯罪事實坦承不諱，核與證人即風流酒店職員王義貴於
    警訊證述該店遭被告持槍射擊二發子彈之情節、證人即被告之友人李佳興於警訊
    證述係被告自車內取槍射擊酒店之情節相符（警卷第十一至十二、十七至十八頁
    ），並有手槍一把、子彈七發扣案與搜索扣押筆錄及槍擊現場、查獲槍彈現場、
    扣案槍彈之照片可稽（警卷第二一至二二、二四至三六頁）。扣案手槍、子彈經
    囑託鑑定，認該把手槍係奧地利ＧＬＯＣＫ廠製口徑九釐米制式半自動手槍，槍
    號為ＣＷ９６９，槍管內具六條右旋來復線，機械性能良好，認具殺傷力；子彈
    其中三發係口徑九釐米制式子彈，經試射後，認具殺傷力；子彈其中四發係由外
    徑約九點六公釐之土造金屬彈殼加裝直徑約八點八公釐金屬彈頭而成之土造子彈
    ，經採樣二發試射後，均可擊發，亦認具殺傷力等情，復有內政部警政署刑事警
    察局槍彈鑑定書可憑（第五九八五號偵查卷第十三至二十頁），且與本院當庭勘
    驗所見一致（本院卷第三六頁）。是被告之自白與事實相符，可以採信，事證明
    確，其犯行堪以認定。至被告於警訊及檢察官偵查中雖自白其寄藏之子彈為十發
    （制式子彈六發、土造子彈四發），然查本案扣得之子彈共計七發，已如前述，
    被告於本院復改稱不知當時係開二槍或三槍等語（本院卷第十二頁），而證人王
    義貴於前開警訊時係指證被告開兩槍，現場留有彈殼二個、彈頭一顆，被服務生
    撿走了等語，依上揭槍擊現場照片復不能證明被告確係射擊三發子彈，依罪疑惟
    有利於被告原則，自不能僅以被告之自白認定被告寄藏子彈數量為十發。另被告
    聲請調查前開槍彈能否貫穿三個酒店包廂云云，因與被告有無構成寄藏槍彈之犯
    行無關，自無再深入查證必要，均附此敘明。
二、核被告甲○○所為，係犯槍砲彈藥刀械管制條例第七條第四項之未經許可寄藏手
    槍罪、第十二條第四項之未經許可寄藏子彈罪。被告同時寄藏子彈九發，係一故
    意行為侵害一法益，屬單純一罪。被告以一寄藏行為，同時寄藏手槍、子彈，觸
    犯構成要件不相同之罪名，為想像競合犯，應從一重之未經許可寄藏手槍罪論處
    。爰審酌被告非法寄藏槍彈，進而滋事，影響社會治安甚鉅，惟素行尚稱良好，
    有臺灣高等法院被告全國前案紀錄表在卷可按，事後坦承犯行，尚有具體悔過之
    態度及其他一切情狀，量處如主文所示之刑，罰金部分並諭知易服勞役之折算標
    準，以資儆懲。扣案之手槍一把及子彈二發乃違禁物，應依刑法第三十八條第一
    項第一款宣告沒收。至鑑定機關試射用罄之子彈，僅餘彈頭、彈殼（本院卷第三
    十頁），既已喪失子彈效用，不再具有殺傷力，自毋庸宣告沒收。
三、被告甲○○於右揭時地開槍，顯係以加害生命、身體、財產之事恐嚇公眾，並致
    生危害於公安，而其於寄藏槍彈之初，並無以之犯罪之意思，足見被告之妨害秩
    序犯行應係另行起意所為。此部分未據起訴，且核與前開論罪科刑部分並無裁判
    上一罪關係，本院不得一併加以裁判，宜由檢察官另案偵辦，以臻適法。
據上論斷，應依刑事訴訟法第二百九十九條第一項前段，槍砲彈藥刀械管制條例第七
條第四項、第十二條第四項，刑法第十一條前段、第五十五條、第四十二條第三項、
第三十八條第一項第一款，罰金罰鍰提高標準條例第二條，判決如主文。
本案經檢察官黃正雄到庭執行職務。
中      華      民      國    九十二    年      一      月      六      日
                                      臺灣嘉義地方法院刑事第二庭
                                          審判長法  官  蔡  虔  霖
                                                法  官  陳  俞  婷
                                                法  官  廖  政  勝
右正本證明與原本無異。
如不服本判決，應於判決送達後十日內向本院提出上訴狀( 應附繕本 )。
中      華      民      國    九十二    年      一      月      六      日
                                                書記官  陳  湘  蓉
附錄本案論罪科刑法條全文：
槍砲彈藥刀械管制條例第七條
未經許可，製造、販賣或運輸火砲、肩射武器、機關槍、衝鋒槍、卡柄槍、自動步槍
、普通步槍、馬槍、手槍或各類砲彈、炸彈、爆裂物者，處死刑、無期徒刑或七年以
上有期徒刑；處徒刑者，併科新臺幣三千萬元以下罰金。
未經許可，轉讓、出租或出借前項所列槍砲、彈藥者，處無期徒刑或五年以上有期徒
刑，併科新臺幣一千萬元以下罰金。
意圖供自己或他人犯罪之用，而犯前二項之罪者，處死刑或無期徒刑；處徒刑者，併
科新臺幣五千萬元以下罰金。
未經許可，持有、寄藏或意圖販賣而陳列第一項所列槍砲、彈藥者，處五年以上有期
徒刑，併科新臺幣一千萬元以下罰金。
第一項至第三項之未遂犯罰之。
槍砲彈藥刀械管制條例第十二條
未經許可，製造、販賣或運輸子彈者，處一年以上七年以下有期徒刑，併科新臺幣五
百萬元以下罰金。
未經許可，轉讓、出租或出借子彈者，處六月以上五年以下有期徒刑，併科新臺幣三
百萬元以下罰金。
意圖供自己或他人犯罪之用，而犯前二項之罪者，處三年以上十年以下有期徒刑，併
科新臺幣七百萬元以下罰金。
未經許可，持有、寄藏或意圖販賣而陳列子彈者，處五年以下有期徒刑，併科新臺幣
三百萬元以下罰金。
第一項至第三項之未遂犯罰之。


司法院資訊處製作；財團法人民間司法改革基金會備份。
